【裁判字號】    97,裁,4702
【裁判日期】    971003
【裁判案由】    綜合所得稅
【裁判全文】
最  高  行  政  法  院  裁  定
                                      97年度裁字第4702號
聲  請  人  甲○○
上列聲請人因與相對人財政部臺灣省北區國稅局間綜合所得稅事
件，對於中華民國97年6月20日本院97年度裁字第3281號裁定，
聲請再審，本院裁定如下：
    主  文
再審之聲請駁回。
再審訴訟費用由聲請人負擔。
    理  由
一、按對於終審法院之裁定有所不服，除合於法定再審原因得聲
    請再審外，不容以其他之方法聲明不服，故不服終審法院之
    裁定而未以聲請再審之程序為之者，仍應視其為再審之聲請
    ，而依聲請再審程序調查裁判。本件聲請人提出再審狀，對
    於本院97年度裁字第3281號確定裁定聲明不服，依上說明，
    仍應視其為再審之聲請，而依聲請再審程序調查裁判。次按
    聲請人聲請再審，應依行政訴訟法第283條準用第277條第1
    項第4款之規定表明再審理由，此為必須具備之程式。所謂
    表明再審理由，必須指明確定裁定有如何合於再審事由之具
    體情事，始為相當。倘僅泛言有何條款之再審事由，而無具
    體情事者，尚難謂已合法表明再審理由。如未表明再審理由
    ，法院無庸命其補正，應予駁回。
二、本件聲請人主張本院97年度裁字第3281號確定裁定（下稱原
    確定裁定）有行政訴訟法第273條第1項第1款所定事由，對
    之聲請再審，其聲請意旨略謂：誤餐費與膳食費可否併存？
    此參見本院86年度判字第490號判決意旨，採認聲請人所列
    之誤餐費，詎相對人核減伙食費之支出，除違反本院上開判
    決意旨外，更違反本院81年度判字第1765號判決所謂「所稱
    另發現應徵之稅捐，係以發現原核課稅捐資料所無之新資料
    」之意旨。又相對人未依稅捐稽徵法第38條第3項後段之規
    定，於接到行政法院判決書正本後10日內，填發補繳稅款繳
    納通知書，通知納稅義務人繳納，亦未依同法第35條第4項
    後段之規定，於接到申請書後2個月內復查決定，並作成決
    定書，通知納稅義務人；竟於敗訴後3年多，才重為復查決
    定，剔除伙食費支出，亦有違同法第21條第1項第1款規定之
    5年核課期限等語。經核其再審狀內表明之再審理由，無非
    說明其對於前訴訟程序確定裁判不服之理由，而對於原確定
    裁定係以未據聲請人敘明本院97年度裁字第1780號確定裁定
    究有如何合於行政訴訟法第273條第1項第1款、第12款及第
    13款規定之具體情事，其再審之聲請不合法為由，而駁回其
    再審之聲請等情，究竟有如何合於行政訴訟法第273條第1項
    第1款規定之具體情事，則未據指明，依上開規定及說明，
    其再審之聲請自非合法，法院無庸命其補正，應予駁回。
三、據上論結，本件聲請為不合法。依行政訴訟法第283條、第
    278條第1項、第104條、民事訴訟法第95條、第78條，裁定
    如主文。
中    華    民    國    97    年    10    月    3     日
                    最高行政法院第五庭
                        審判長法官  劉  鑫  楨
                              法官  廖  宏  明
                              法官  黃  淑  玲
                              法官  吳  慧  娟
                              法官  曹  瑞  卿
以  上  正  本  證  明  與  原  本  無  異
中    華    民    國    97    年    10    月    3     日
                              書記官  張  雅  琴


司法院資訊處製作；財團法人民間司法改革基金會備份。
